臺灣高雄地方法院交通事件裁定　　　　 96年度交聲字第130號
原處分機關　交通部公路總局高雄區監理所
異　議　人　甲○○
即受處分人
上受處分人因違反道路交通管理處罰條例案件，對於交通部公路
總局高雄區監理所96年2 月12日所為之處分（原處分：高監自裁
字第裁80-S00000000號）聲明異議，本院裁定如下：
    主  文
異議駁回。
    理  由
一、聲明異議意旨略以：異議人即受處分人甲○○於民國96年 1
    月10日晚上7 時27分許，駕駛車號2112-CC 號營業小客車，
    行經臺南市○○路與府前路口之下1 路口停等紅燈時，突遭
    警員敲擊車門攔檢下並掣單舉發異議人「闖紅燈（北向南）
    」，惟當時異議人在海安路與府前路口於黃燈時已通過停止
    線並加速通過，且該路口路小車多，不可能闖紅燈，員警認
    定顯然有誤，且當時員警並未照相，亦未在海安路與府前路
    口即攔檢異議人，其取締行為顯然違反道路交通管理處罰條
    例第7 條之立法意旨，另道路交通管理處罰條例第53條第1
    項僅處罰闖紅燈，並無處罰紅燈時直行駕駛之規定，為此聲
    明異議云云。
二、按汽車駕駛人，行經有燈光號誌管制之交岔路口闖紅燈者，
    處新臺幣1,800 以上5,400 元以下罰鍰；汽車駕駛人違反第
    53條者，除依原條款處罰外，並予記違規點數三點，道路交
    通管理處罰條例第53條第1 項及第63條第1 項第3 款分別定
    有明文。
三、經查：本件異議人甲○○於96年1 月10日晚上7 時27分許，
    駕駛車號2112-CC 號營業小客車，沿臺南市○○路由北往南
    方向行駛，行經海安路與府前路交岔路口，因違規闖越紅燈
    ，而於下1 路口停等紅燈時經警攔停舉發等情，業經證人即
    本件舉發警員陳勝宗到庭證稱：當時伊與兩名同事巡邏，在
    海安路及府前路口停等紅燈時，發現異議人駕駛之車輛在海
    安路直行經過府前路時，沒有停等紅燈而直行駕駛，當時伊
    在異議人車輛後面，就開警示燈跟過去，在下1 個路口異議
    人停紅燈時，才敲異議人之車窗的玻璃，請異議人靠邊等語
    （見本院96年4 月27日之訊問筆錄），本院質證人陳勝宗上
    開證述情節，除能具體描述值勤時所見之情況外，且無任何
    無矛盾之處，而其係在案發地點執行巡邏勤務時，全程目賭
    異議人之闖越紅燈事實後始而自後追趕並攔檢舉發，其與異
    議人素不認識，亦無仇隙，則證人陳勝宗基於維護交通秩序
    所為之舉發，應無任意構陷異議人違規之由，足認證人上開
    證詞為真，再參以經本院當庭勘驗案發當時員警之現場錄音
    ，異議人當場向證人陳勝宗坦承其闖越紅燈之事實，有勘驗
    筆錄及錄音譯文各1 份在卷可稽，益徵異議人確有於上開時
    、地駕車因違規闖越臺南市○○路與府前路交岔路口之紅燈
    ，而為警攔停舉發。至異議人辯稱：伊並未闖越紅燈，錄音
    內容並非伊之真意云云，要與本院查證之事實不符，洵無可
    採。另異議人雖辯稱：員警當時並未照相，且未當場攔停異
    議人云云，然依證人陳勝宗上開證詞顯示，依當時之情形，
    異議人既已闖越紅燈，證人陳勝宗自無從當場攔停，且證人
    隨即自後追趕異議人，則依當時情狀，自亦難期待證人當時
    有充分之時間可供照相存證，異議人之抗辯並不足採。末按
    汽車駕駛人，行經有燈光號誌管制之交岔路口闖紅燈者，處
    新臺幣1,800 以上5,400 元以下罰鍰，道路交通管理處罰條
    例第53條第1 項定有明文，其處罰之行為態樣自然包括紅燈
    直行及紅燈左轉（至紅燈右轉則屬同條例第53條第2 項處罰
    之行為），異議人濫行指摘該條例並不處罰紅燈直行行為，
    顯不可採。
四、綜上所述，異議人上開辯解，均不足採信，而異議人有上開
    闖越紅燈號誌之事實，亦經本院查證屬實如上，是異議人有
    違規闖越紅燈之事實，應堪認定，從而，原處分機關依據道
    路交通管理處罰條例第53條第1 項及第63條第1 項第3 款等
    規定，裁處異議人罰鍰新臺幣2,700 元並記違規點數3 點，
    於法並無不合，本件異議為無理由，應予駁回。
六、據上論斷，應依道路交通案件處理辦法第19條，裁定如主文
    。
中　　華　　民　　國　　96　　年　　4 　　月　　30　　日
                      交通法庭    法  官  陳盈吉
以上正本證明與原本無異。
如不服本裁定，應於收受送達後5 日內向本院提出抗告狀。
中　　華　　民　　國　　96　　年　　5 　　月　　1 　　日
　　　　　　　　　　　　　　　　　書記官  吳俊達
